{"related": [], "etymology": "From vaina \u200e(\u201csheath\u201d)", "url": "https://en.wiktionary.org/wiki/desenvainar", "definitions": ["to unsheathe"], "verb": "desenvainar", "synonyms": [], "description": "desenvainar (first-person singular present desenvaino, first-person singular preterite desenvain\u00e9, past participle desenvainado)", "conjugations": {"imperative": {"affirmative": ["", "desenvaina (t\u00fa) - desenvain\u00e1 (vos)", "desenvaine", "desenvainemos", "desenvainad", "desenvainen"], "negative": ["", "no desenvaines", "no desenvaine", "no desenvainemos", "no desenvain\u00e9is", "no desenvainen"]}, "infinitive": "desenvainar", "indicative": {"future": ["desenvainar\u00e9", "desenvainar\u00e1s", "desenvainar\u00e1", "desenvainaremos", "desenvainar\u00e9is", "desenvainar\u00e1n"], "preterite": ["desenvain\u00e9", "desenvainaste", "desenvain\u00f3", "desenvainamos", "desenvainasteis", "desenvainaron"], "imperfect": ["desenvainaba", "desenvainabas", "desenvainaba", "desenvain\u00e1bamos", "desenvainabais", "desenvainaban"], "conditional": ["desenvainar\u00eda", "desenvainar\u00edas", "desenvainar\u00eda", "desenvainar\u00edamos", "desenvainar\u00edais", "desenvainar\u00edan"], "present": ["desenvaino", "desenvainas (t\u00fa) - desenvain\u00e1s (vos)", "desenvaina", "desenvainamos", "desenvain\u00e1is", "desenvainan"]}, "pastparticiple": {"plural": {"feminine": "desenvainadas", "masculine": "desenvainados"}, "singular": {"feminine": "desenvainada", "masculine": "desenvainado"}}, "gerund": "desenvainando", "subjunctive": {"imperfect_se": ["desenvainase", "desenvainases", "desenvainase", "desenvain\u00e1semos", "desenvainaseis", "desenvainasen"], "future": ["desenvainare", "desenvainares", "desenvainare", "desenvain\u00e1remos", "desenvainareis", "desenvainaren"], "imperfect_ra": ["desenvainara", "desenvainaras", "desenvainara", "desenvain\u00e1ramos", "desenvainarais", "desenvainaran"], "present": ["desenvaine", "desenvaines (t\u00fa) - desenvain\u00e9s (vos)", "desenvaine", "desenvainemos", "desenvain\u00e9is", "desenvainen"]}}, "pronunciations": []}